臺灣桃園地方法院刑事判決　　　　　　　　96年度訴字第45號
公　訴　人　臺灣桃園地方法院檢察署檢察官
被　　　告　甲○○
上列被告因違反毒品危害防制條例案件，經檢察官提起公訴（95
年度毒偵字第4760號），被告於本院準備程序進行中，就被訴事
實為有罪之陳述，經本院告知簡式審判程序意旨，並聽取公訴人
及被告之意見後，本院合議庭裁定依簡式審判程序審理，判決如
下：
    主  文
甲○○施用第一級毒品，累犯，處有期徒刑壹年。扣案第一級毒
品海洛因壹包（淨重零點貳捌公克）沒收銷燬之，扣案用以裝盛
前揭毒品海洛因之包裝袋（空包裝重零點貳肆公克）壹只、注射
針筒參支均沒收；又施用第二級毒品，累犯，處有期徒刑陸月。
應執行有期徒刑壹年肆月，扣案第一級毒品海洛因壹包（淨重零
點貳捌公克）沒收銷燬之，扣案用以裝盛前揭毒品海洛因之包裝
袋（空包裝重零點貳肆公克）壹只、注射針筒參支均沒收
    事  實
一、甲○○前於民國（下同）88年間因犯妨害秩序罪，經本院以
    88年度易字第2574號判決判處有期徒刑4 月確定；復於89年
    間因犯贓物罪，經本院以89年度易字第1160號判決判處有期
    徒刑3 月確定；再於89年間因施用毒品案件，經本院以89年
    度桃簡字第522 號判決判處有期徒刑6 月確定；另於89年間
    因犯偽造文書罪，經臺灣新竹地方法院以89年度易字第1292
    號判決判處有期徒刑4 月確定，上開數罪經法院裁定應執行
    有期徒刑1 年4 月，於91年3 月10日執行完畢。又於92年間
    因施用毒品案件，經本院以92年度訴字第1326號判決判處應
    執行有期徒刑1 年確定；復於92年間因犯詐欺罪，經本院以
    92年度易字第770 號判決判處有期徒刑5 月確定；又於92年
    間因犯竊盜罪，經本院以92年度桃簡字第1075號判決判處有
    期徒刑3 月確定；另於93年間因犯竊盜罪，經本院以93年度
    少連易字第2 號判決判處有期徒刑1 年確定，上開四罪經接
    續執行，於95年1 月25日因縮短刑期假釋出監，刑期至95年
    7 月4 日屆滿以已執行論。
二、甲○○前於88年間因施用毒品案件，經本院以88年度毒聲字
    第4274號裁定送觀察、勒戒，經認定無繼續施用毒品之傾向
    ，於88年8 月17日執行完畢釋放，並經臺灣桃園地方法院檢
    察署檢察官以88年度偵字第11416 號為不起訴處分確定。復
    於89年間因施用毒品案件，經本院以89年度毒聲字第1735號
    裁定令入強制處所施以強制戒治，嗣因強制戒治屆滿3 月，
    其成效經評定為合格，經本院以89年度毒聲字第6391號裁定
    停止戒治，所餘期間，付保護管束，上開強制戒治期間至90
    年3 月6 日屆滿。另於92年間因施用毒品案件，除經本院以
    92年度毒聲字第1045號裁定強制戒治外，並經本院以92年度
    訴字第1326號判決判處應執行有期徒刑1 年確定，而上開強
    制戒治部分則於93年6 月29日屆滿執行完畢。詎仍未戒除毒
    癮，於前案強制戒治執行完畢後5 年內，復基於施用第一級
    毒品海洛因及第二級毒品甲基安非他命之犯意，於95年8 月
    30日為警採尿時回溯26小時內某時及回溯96小時內某時（不
    含查獲至採尿時之時間），在臺灣地區某處，分別施用第一
    級毒品海洛因及第二級毒品甲基安非他命各1 次。嗣於95年
    8 月30日中午12時50分許，為警在桃園縣龜山鄉○○路東華
    巷口查獲，並扣得供其施用所持有之第一級毒品海洛因1 包
    （淨重0.28公克，包裝重0.24公克），及供其施用毒品所用
    之注射針筒3 支（非專供）。
三、案經桃園縣政府警察局龜山分局報請臺灣桃園地方法院檢察
    署檢察官偵查起訴。
    理  由
一、被告甲○○所犯係死刑、無期徒刑、最輕本刑為3 年以上有
    期徒刑以外之罪，被告於準備程序中就被訴事實為有罪之陳
    述，經法官告知簡式審判程序之旨，並聽取公訴人、被告之
    意見後，合議庭認為適宜，依刑事訴訟法第273 條之1 第1
    項規定，裁定由受命法院獨任進行簡式審判程序，先此敘明
    。
二、訊據被告甲○○對於上揭施用第一級毒品海洛因及施用第二
    級毒品甲基安非他之犯行均坦承不諱。而被告於95年8 月30
    日為警採集之尿液，經送驗結果，呈現鴉片類及甲基安非他
    命類陽性反應，此有「被採尿人姓名編號對照表」、臺灣檢
    驗科技股份有限公司出具之「濫用藥物尿液檢驗報告」各1
    紙在卷可按（偵查卷第24、49頁）。再被告為警查獲時所扣
    得之白粉1 包，經送驗結果，檢出毒品海洛因成分，此有法
    務部調查局鑑定書1 紙在卷可憑（偵查卷第46頁），並有扣
    案注射針筒3 支可資佐證，足認被告之自白與事實相符，堪
    信其確有施用第一級毒品海洛因及第二級毒品甲基安非他命
    之犯行。被告前於88年間因施用毒品案件，經本院以88年度
    毒聲字第4274號裁定送觀察、勒戒，經認定無繼續施用毒品
    之傾向，於88年8 月17日執行完畢釋放，並經臺灣桃園地方
    法院檢察署檢察官以88年度偵字第11416 號為不起訴處分確
    定。復於89年間因施用毒品案件，經本院以89年度毒聲字第
    1735號裁定令入強制處所施以強制戒治，嗣因強制戒治屆滿
    3 月，其成效經評定為合格，經本院以89年度毒聲字第6391
    號裁定停止戒治，所餘期間，付保護管束，上開強制戒治期
    間至90 年3月6 日屆滿。另於92年間因施用毒品案件，除經
    本院以92年度毒聲字第1045號裁定強制戒治外，並經本院以
    92年度訴字第1326號判決判處應執行有期徒刑1 年確定，而
    上開強制戒治部分則於93年6 月29日屆滿執行完畢等情，亦
    有各該裁定書、不起訴處分書、刑案資料查註紀錄表及臺灣
    高等法院前案紀錄表等件在卷可稽。被告自前揭強制戒治後
    5 年內再犯本件施用毒品犯行，其事證明確，已經可以認定
    ，應依法論罪科刑。
三、核被告所為，係犯毒品危害防制條例第10條第1 項、第2 項
    之施用第一級毒品及第二級毒品罪。其施用前後非法持有毒
    品海洛因、甲基安非他命之低度行為，應為施用毒品之高度
    行為所吸收，不另論罪。被告所犯上開二罪間，犯意各別，
    罪名有異，應予分論併罰。又被告有如事實欄一所載前案科
    刑執行情形，有臺灣高等法院被告前案紀錄表一份在卷可稽
    ，於5 年以內再故意犯本件最重本刑為有期徒刑以上之罪，
    為累犯，應依刑法第47條第1 項之規定各加重其刑。爰審酌
    被告前因施用毒品經強制戒治執行完畢釋放後，仍無法斷絕
    施用毒品惡習，顯見其意志力薄弱，自有使其與社會上毒品
    來源隔離，使其能深自反省，斷絕與毒品接觸之必要，及被
    告犯罪後對於施用毒品之犯行，已經坦承，態度良好等一切
    情狀，分別量處如主文所示之刑，並定其應執行之刑。扣案
    第一級毒品海洛因1 包（淨重0.28公克），係供被告施用所
    持有之毒品，應依毒品危害防制條例第18條第1 項前段之規
    定，諭知沒收銷燬之。扣案盛裝前開海洛因之包裝袋1 個（
    包裝重0.24公克）及注射針筒3 支，均為被告所有供（但非
    專供）犯本件施用第一級毒品海洛因犯行所用之物，業據被
    告坦承在卷，爰依刑法第38條第1 項第2 款之規定宣告沒收
    。
據上論斷，應依刑事訴訟法第273 條之1 第1 項、第299 條第1
項前段，毒品危害防制條例第10條第1 項、第2 項、第18條第1
項前段，刑法第11條、第47條第1 項、第51條第5 款、第38條第
1 項第2 款，判決如主文。
本案經檢察官何嘉仁到庭執行職務。
中　　華　　民　　國　　96　　年　　3 　　月　　7 　　日
                  刑事第七庭    法　官　劉為丕
上正本證明與原本無異。
如不服本判決，應於判決送達後10日內向本院提出上訴狀（應附
繕本），上訴於臺灣高等法院。
                                書記官  顏美惠
中　　華　　民　　國　　96　　年　　3 　　月　　9 　　日
附錄本案論罪科刑法條：
毒品危害防制條例第10條
施用第一級毒品者，處 6 月以上 5 年以下有期徒刑。
施用第二級毒品者，處 3 年以下有期徒刑。
